ko: 의도된 보석 유형: 발찌; 뱅글; 바디 주얼리; 팔찌; 브로치; 커프스 단추; 귀걸이; 헤어 액세서리; 다목적; 목걸이; 반지; 시계; 기타
sv: Avsedd smyckestyp: Vristkedjor; Armringar; Kroppssmycken; Armband; Broscher; Manschettknappar; Örhängen; Håraccessoarer; Multifunktionell; Halsband; Ringar; Armbandsklockor; Övrigt
da: Tilsigtet smykketype: Ankelringe; Armringe; Kropssmykker; Armsmykker; Broscher; Manchetknapper; Øreringe; Hårtilbehør; Multi-formål; Halskæder; Ringe; Armbåndsure; Andet
lt-LT: Numatytas papuošalų tipas: Apykojės; Bangles apyrankės; Kūno papuošalai; Apyrankės; Sagės; Rankogalių sąsagos; Auskarai; Plaukų aksesuarai; Daugiafunkcis; Vėriniai; Žiedai; Laikrodžiai; Kita
it: Tipo di gioielli previsto: Cavigliere; Bracciali rigidi; Gioielli per il corpo; Bracciali; Spille; Gemelli da polso; Orecchini; Accessori per capelli; Multiuso; Collane; Anelli; Orologi da polso; Altro
es: Tipo de joya previsto: Tobilleras; Brazaletes rígidos; Joyería corporal; Pulseras; Broches; Gemelos; Pendientes; Accesorios para el cabello; Multiusos; Collares; Anillos; Relojes de pulsera y de bolsillo; Otros
fr: Type de bijoux concernés: Bracelets de cheville; Joncs; Bijoux de corps; Bracelets; Broches; Boutons de manchette; Boucles d’oreilles; Accessoires pour cheveux; Polyvalent; Colliers; Bagues; Montres; Autre
ro-RO: Tip de bijuterie pentru care este destinat: Brățări pentru gleznă; Brățări rigide; Bijuterii de corp; Brățări; Broșe; Butoni; Cercei; Accesorii pentru păr; Multifuncțional; Coliere; Inele; Ceasuri; Altele
ru: Предполагаемый тип ювелирных изделий: Браслеты на ногу; Жесткие браслеты; Украшения для тела; Браслеты; Броши; Запонки; Серьги; Аксессуары для волос; Многоцелевой; Ожерелья; Кольца; Наручные и карманные часы; Другой
ja: 対象ジュエリータイプ: アンクレット; バングル; ボディジュエリー; ブレスレット; ブローチ; カフスボタン; ピアス・イヤリング; ヘアアクセサリー; マルチパーパス; ネックレス; 指輪; 腕時計; その他
nl: Beoogd sieraadtype: Enkelbandjes; Armbanden; Lichaamssieraden; Armbanden; Broches; Manchetknopen; Oorbellen; Haaraccessoires; Multifunctioneel; Halskettingen; Ringen; Horloges; Andere
pl: Docelowy typ biżuterii: Biżuteria na kostki; Bransolety; Biżuteria do ciała; Bransoletki; Broszki; Spinki do mankietów; Kolczyki; Akcesoria do włosów; Wielofunkcyjne; Naszyjniki; Pierścionki; Zegarki; Inne
sk-SK: Určený typ šperkov: Retiazky na nohu; Pevné náramky; Telesné šperky; Náramky; Brošne; Manžetové gombíky; Náušnice; Vlasové doplnky; Viacúčelový; Náhrdelníky; Prstene; Hodinky; Iné
hr-HR: Namijenjena vrsta nakita: Nakit za gležanj; Krute narukvice; Tjelesni nakit; Nakit narukvice; Broševi; Kopče za manžete; Naušnice; Dodaci za kosu; Višenamjensko; Ogrlice; Prstenje; Ručni satovi; Ostalo
de: Vorgesehener Schmucktyp: Fußkettchen; Armreifen; Körperschmuck; Armbänder; Broschen; Manschettenknöpfe; Ohrringe; Haaraccessoires; Mehrzweck; Halsketten; Ringe; Armbanduhren & Taschenuhren; Sonstiges
pt-PT: Tipo de joia pretendida: Tornozeleiras; Pulseiras rígidas; Joias corporais; Pulseiras; Broches; Botões de punho; Brincos; Acessórios para cabelo; Multiuso; Colares; Anéis; Relógios de pulso; Outro
en: Intended jewelry type: Anklets; Bangles; Body jewelry; Bracelets; Brooches; Cufflinks; Earrings; Hair accessories; Multi-purpose; Necklaces; Rings; Watches; Other
vi: Loại trang sức dự định: Vòng đeo chân; Vòng cứng; Trang sức cơ thể; Vòng đeo tay; Trâm cài áo; Khuy măng-sét; Hoa tai; Phụ kiện tóc; Đa mục đích; Dây chuyền; Nhẫn; Đồng hồ; Khác
tr: Hedeflenen takı türü: Halhallar; Bilezik; Vücut takısı; Bilezikler; Broş; Kol Düğmeleri; Küpeler; Saç aksesuarları; Çok amaçlı; Kolyeler; Yüzükler; Kol Saatleri; Diğer
bg-BG: Вид бижута, за които е предназначена: Гривни за глезен; Твърди гривни; Бижута за тяло; Гривни; Брошки; Ръкавели; Обеци; Аксесоари за коса; Многоцелеви; Колиета; Пръстени; Часовници; Други
nb: Tiltenkt smykketype: Ankelsmykker; Armbånd; Kroppssmykker; Armbånd; Brosjer; Mansjettknapper; Øredobber; Hårtilbehør; Flerbruk; Halskjeder; Ringer; Armbåndsur; Annet
hu: Tervezett ékszertípus: Bokaláncok; Karperecek; Testékszerek; Karkötők; Brossok; Mandzsettagombok; Fülbevalók; Hajkiegészítők; Többcélú; Nyakláncok; Gyűrűk; Órák; Egyéb
cs: Zamýšlený typ šperků: Nákotníky; Kruhy; Tělesné šperky; Náramky; Brože; Manžetové knoflíčky; Náušnice; Vlasové doplňky; Pro více účelů; Náhrdelníky; Prsteny; Hodinky; Jiné
el: Προβλεπόμενος τύπος κοσμήματος: Βραχιολάκια αστραγάλου; Βραχιόλια; Κοσμήματα σώματος; Βραχιόλια; Καρφίτσες; Μανικετόκουμπα; Σκουλαρίκια; Αξεσουάρ μαλλιών; Πολλαπλών χρήσεων; Κολιέ; Δαχτυλίδια; Ρολόγια χειρός; Άλλο
th: ประเภทเครื่องประดับที่ตั้งใจ: สร้อยข้อเท้า; กำไล; เครื่องประดับร่างกาย; สร้อยข้อมือ; เข็มกลัด; คัฟลิงค์; ตุ้มหู; เครื่องประดับผม; อเนกประสงค์; สร้อยคอ; แหวน; นาฬิกาข้อมือ; อื่นๆ
zh-CN: 预期珠宝类型: 脚链; 手镯; 身体饰品; 手镯/手链; 胸针; 袖扣; 耳环; 发饰; 多用途; 项链; 戒指; 手表; 其他
sl-SI: Predvidena vrsta nakita: Verižice za gleženj; Zapestnice; Telesni nakit; Zapestnice; Broške; Manšetni gumbi; Uhani; Dodatki za lase; Večnamenska; Ogrlice; Prstani; Ure; Drugo
pt-BR: Tipo de joia pretendida: Tornozeleiras; Pulseiras rígidas; Joias corporais; Pulseiras; Broches; Abotoaduras; Brincos; Acessórios para cabelo; Multiuso; Colares; Anéis; Relógios de pulso; Outro
zh-TW: 預期珠寶類型: 踝鍊; 手鐲; 身體飾品; 手環; 胸針; 袖扣; 耳環; 髮飾; 多用途; 項鍊; 戒指; 手錶; 其他
fi: Aiottu korutyyppi: Nilkkarenkaat; Rannerenkaat; Kehokorut; Rannekorut; Rintaneulat; Kalvosinnapit; Korvakorut; Hiusasusteet; Monikäyttöinen; Kaulakorut; Sormukset; Rannekellot; Muu